【裁判字號】    89,毒抗,588
【裁判日期】    890605
【裁判案由】    毒品危害防制條例
【裁判全文】
臺灣高等法院刑事裁定                  八十九年度毒抗字第五八八號
    抗  告  人
    即  被  告  甲○○
右抗告人，因毒品危害防制條例案件，不服臺灣士林地方法院，八十九年度毒聲字第
一二０四號，中華民國八十九年六月五日第一審裁定（聲請案號：台灣士林地方法院
檢察署八十八年度聲撤戒一字第六九號）提起抗告，本院裁定如左：
    主      文
抗告駁回。
    理      由
一、檢察官聲請意旨略以：抗告人即受處分人（以下或簡稱受處分人）甲○○前因施
    用毒品案件，經原審以八十八年度毒聲字第二三五八號裁定停止戒治，所餘期間
    並宣付保護管束，惟受處分人竟於保護管束期間，於八十九年五月一日經該署觀
    護人採尿送驗有安非他命陽性反應，足徵其有繼續施用安非他命之行為，其違反
    保護管束應遵守事項情節重大，爰檢附相關資料，依毒品危害防制條例第二十二
    條第二項之規定（聲請人誤書為第四項），聲請撤銷停止戒治，令入戒治處所施
    以強制戒治。
二、原審以：查受處分人於保護管束期間之八十九年五月一日，經台灣士林地方法院
    檢察署觀護人採尿送驗，有安非他命陽性反應，此有該署受保護管束人尿液檢體
    監管紀錄表在卷可稽，堪信受處分人於受保護管束期間仍有施用安非他命之行為
    。是聲請人之聲請於法要無不合，應依毒品危害防制條例第二十二條第二項裁定
    ，甲○○撤銷停止戒治，令入戒治處所施以強制戒治。經核認事用法俱無違誤，
    應予維持。
三、抗告意旨略稱：抗告人於保護管束期間，自八十八年十二月一日至八十九年五月
    一日止，均按時報到接受輔導，從未逾遲報到時間，按常理抗告人如有繼續施用
    安非他命之行為，理應於藥物反應時間過後，方可能前往觀護人報到，換言之，
    抗告人如有繼續施用安非他命之行為或習慣，理應於保護管束期間不間斷施用，
    早於保護管束初期查驗繼續施用之行為。本案僅依觀護人採尿送驗，即遽認定抗
    告人有繼續施用安非他命，抗告人深感不平，現抗告人因箭筍批發之工作，每天
    需晨四、五時至淡水區域山區收購箭筍下山，故而時常感冒，或因服用感冒藥，
    致觀護人採尿送驗呈陽性反應，本案抗告人未經檢調單位查獲抗告人施用安非他
    命之任何物品或吸食器具等證物，直接或積極證明抗告人確有施用安非他命之行
    為，僅憑保護管束人尿液檢驗監管紀錄表，遽認抗告人於受保護管束期間仍有施
    用安非他命之行為，顯缺證據力云云。
四、本院查：
    本案士林地方法院檢察署受保護管束人（被告）尿液檢體監管紀錄表就檢驗結果
    記載：「其尿液經酵素免疫分析法篩檢為陽性反應，再經氣相層析質譜儀確認發
    現甲基安非他命及安非他命皆大於衛生署公告值，因此為甲基安非他命陽性反應
    」，有監管紀錄表影本一份附原審卷可稽，而依氣相層析質譜儀確認之結果，乃
    科學精密之檢驗方法，不會有偽陽性，此為本院職務上所明知之事項，抗告人之
    尿液檢驗既呈安非他命陽性反應，其有施用安非他命之事實已堪認定所提福春診
    所診斷證明書無可為有利於抗告人之認定。酌原審八十八年度毒聲字第一０五
    四號裁定內容，認抗告人缺乏病識感，無悔過之心，工作情況不佳，無生活重心
    ，終日與施用毒品者為伴等一切情況，抗告所稱各節洵無理由，抗告應予駁回。
據上論結，應依刑事訴訟法第四百十二條裁定如主文。
中      華      民      國    八十九    年      六      月     三十     日
                            臺灣高等法院刑事第二庭
                              審判長法  官  戴  章  甫
                                      法  官  吳  明  峰
                                      法  官  林  銓  正
右正本證明與原本無異。
不得抗告。
                                      書記官  葉  倫  楨
中      華      民      國    八十九    年      七      月      一      日


司法院資訊處製作；財團法人民間司法改革基金會備份。
